【裁判字號】    98,訴,63
【裁判日期】    980227
【裁判案由】    違反台灣地區與大陸地區人民關係條例等
【裁判全文】
臺灣基隆地方法院宣示判決筆錄            98年度訴字第63號
公  訴  人  臺灣基隆地方法院檢察署檢察官
被      告  乙○○
                    （現另案於台灣台北監獄執行中）
指定辯護人  本院公設辯護人  甲○○
上列被告因違反台灣地區與大陸地區人民關係條例等案件，於中
華民國98年2月27日下午5時整許，在本院宣示判決，出席職員如
下：
          法  官  林淑鳳
          書記官  蕭利峰
          通  譯  何瑞雲
法官起立朗讀判決主文、犯罪事實要旨、處罰條文、附記事項，
及告以上訴限制、期間並提出上訴狀之法院，且諭知記載其內容
：
一、主  文：
    乙○○共同違反不得使大陸地區人民進入臺灣地區的規定，
    處有期徒刑拾月，減為有期徒刑伍月，如易科罰金，以銀元
    參佰元即新臺幣玖佰元折算壹日。
二、犯罪事實要旨：
    引用檢察官起訴書所載（如附件）。
三、處罰條文：
    修正前（即91年4月24日公布）台灣地區與大陸地區人民關
    係條例第15條第1款、第79條第1項、刑法第2條第1項前段、
    第11條、第28條、第216條、第214條、修正前刑法第55條、
    第56條、第62條前段、第41條第1 項前段、廢止前罰金罰鍰
    提高標準條例第1條前段、第2條、現行法規所定貨幣單位折
    算新臺幣條例第2條、中華民國九十六年罪犯減刑條例第2條
    第1項第3款、第7條、第9條。
四、協商判決除有刑事訴訟法第454條之4第1項第1款於本訊問程
    序終結前，被告撤銷協商合意或檢察官撤回協商聲請者；第
    2款被告協商之意思非出於自由意志者；第4款被告所犯之罪
    非第455條之2第1項所定得以協商判決者；第6款被告有其他
    較重之裁判上一罪之犯罪事實者；第7 款法院認應諭知免刑
    或免訴、不受理者情形之一，及違反同條第2項「法院應於
    協商合意範圍內為判決；法院為協商判決所科之刑，以宣告
    緩刑或2年以下有期徒刑、拘役或罰金為限」之規定者外，
    不得上訴。
五、如不服本件判決，得自收受判決送達之日起10日內，向本院
    提出上訴書狀，上訴於第二審法院。
中    華    民    國    98    年    2    月    27     日
                  刑事第三庭法    官  林淑鳳
中    華    民    國    98    年    2    月    27     日
                            書 記 官  蕭利峰
附錄論罪法條：
臺灣地區與大陸地區人民關係條例第79條第1項
（罰則）
違反第 15 條第 1 款規定者，處 1 年以上 7 年以下有期徒刑，
得併科新臺幣一百萬元以下罰金。
意圖營利而犯前項之罪者，處 3 年以上 10 年以下有期徒刑，得
併科新臺幣五百萬元以下罰金。
前二項之首謀者，處 5 年以上有期徒刑，得併科新臺幣一千萬元
以下罰金。
前三項之未遂犯罰之。
中華民國船舶、航空器或其他運輸工具所有人、營運人或船長、
機長、其他運輸工具駕駛人違反第15條第1款規定者，主管機關
得處該中華民國船舶、航空器或其他運輸工具一定期間之停航，
或廢止其有關證照，並得停止或廢止該船長、機長或駕駛人之職
業證照或資格。
中華民國船舶、航空器或其他運輸工具所有人，有第1項至第4項
之行為或因其故意、重大過失致使第三人以其船舶、航空器或其
他運輸工具從事第1項至第4項之行為，且該行為係以運送大陸地
區人民非法進入臺灣地區為主要目的者，主管機關得沒入該船舶
、航空器或其他運輸工具。所有人明知該船舶、航空器或其他運
輸工具得沒入，為規避沒入之裁處而取得所有權者，亦同。
前項情形，如該船舶、航空器或其他運輸工具無相關主管機關得
予沒入時，得由查獲機關沒入之。
附件：
臺灣基隆地方法院檢察署檢察官起訴書
                                       98年度偵緝字第9號
    被      告  乙○○  男  46歲（民國○○年○○月○日生）
                        住基隆市○○區○○路30巷36之3號
                        國民身分證統一編號：Ｚ000000000號
上列被告因違反臺灣地區與大陸地區人民關係條例等案件，業經
偵查終結，認應提起公訴，茲將犯罪事實及證據並所犯法條分敘
如下：
        犯罪事實
一、乙○○曾犯毒品危害防制條例罪，經臺灣基隆地方法院於民
    國90年7 月6 日以90年度易字第 196號判處有期徒刑8 月確
    定，於91年7 月29日執行完畢。猶不知悔改，復為圖得新台
    幣（下同）4 萬元，竟與姓名不詳之女子，渠等共同基於使
    大陸地區人民非法進入臺灣地區之犯意聯絡及行為分擔，以
    「假結婚、真入境」之方式進行。乙○○於92年初前往福建
    省福清市，並於同年3 月19日與謝雲欽之大陸地區女子在福
    建省福清市公證處為虛偽之結婚登記，且取得結婚公證書。
    乙○○返台後於92年4 月21日持上開內容不實之結婚公證書
    至基隆市暖暖區戶政事務所申請辦理結婚登記及換發國民身
    分證，使承辦公務員將乙○○與謝雲欽結婚之不實事項登載
    於其職務上所掌管之公文書即戶籍登記簿，並據以發給乙○
    ○登載上開不實事項之戶籍謄本及國民身分證。乙○○再填
    具「大陸地區人民進入臺灣地區旅行證申請書」、「大陸地
    區人民進入台灣地區保證書」並持前開內容不實之戶籍謄本
    、結婚公證書，以謝雲欽係配偶來臺探親之名義，向內政部
    警政署入出境管理局申請謝雲欽來臺之許可，使承辦公務員
    為誤發謝雲欽之「中華民國臺灣地區旅行證」。謝雲欽即於
    92年8 月10日持上開之「中華民國臺灣地區旅行證」，搭機
    來台。謝雲欽來台未與乙○○同住，逾期居留至93年6 月11
    日離台。乙○○因無法順利辦理離婚，遂於97年9 月15日向
    基隆市警察局第一分局警備隊自首，為警查悉上情。
二、案經基隆市警察局第一分局報告偵辦。
        證據並所犯法條
一、訊據被告乙○○對上揭犯行坦承不諱，並有大陸地區人民資
    訊管理系統3 紙、戶籍謄本影本、大陸地區人民進入臺灣地
    區旅行證申請書影本、大陸地區人民進入台灣地區保證書影
    本在卷可資佐證，被告犯嫌應堪認定。
二、核被告乙○○所為，係犯臺灣地區與大陸地區人民關係條例
    第15條第1 款之規定，依同法第79條第1項處斷及刑法第214
    條使公務員登載不實罪嫌。被告與不詳女子有犯意之聯絡及
    行為之分擔，請依共同正犯論處。被告所犯使大陸地區人民
    進入臺灣地區罪與使公務員登載不實罪間，有方法結果之牽
    連關係，請依刑法第55條之規定，從一重罪處斷。被告於犯
    最後，於該管公務員發覺前，向基隆市警察局第一分局警備
    隊自首，有警訊筆錄在卷可稽，依刑法第62條減輕其刑。被
    告曾受有期徒刑之執行完畢（有本署刑案資料查註紀錄表可
    參）後，5 年內故意再犯本件有期徒刑以上之罪，為累犯，
    請依刑法第47條第1 項規定加重其刑。
三、依刑事訴訟法第251 條第1 項提起公訴。
    此    致
臺灣基隆地方法院
中    華    民    國    98    年    1     月    7     日
                              檢察官  林  明  志
本件正本證明與原本無異
中    華    民    國    98    年    1     月    10    日
                              書記官  張  雅  
附錄所犯法條：
臺灣地區與大陸地區人民關係條例第15條
    下列行為不得為之：
    一、使大陸地區人民非法進入臺灣地區。
    二、明知臺灣地區人民未經許可，而招攬使之進入大陸地區。
    三、使大陸地區人民在臺灣地區從事未經許可或與許可目的
        不符之活動。
    四、僱用或留用大陸地區人民在臺灣地區從事未經許可或與
        許可範圍不符之工作。
    五、居間介紹他人為前款之行為。
臺灣地區與大陸地區人民關係條例第79條
    違反第15條第1款規定者，處1年以上7年以下有期徒刑，得
    併科新臺幣一百萬元以下罰金。
    意圖營利而犯前項之罪者，處3年以上10年以下有期徒刑，
    得併科新臺幣五百萬元以下罰金。
    前二項之首謀者，處5年以上有期徒刑，得併科新臺幣一千
    萬元以下罰金。
    前三項之未遂犯罰之。
    中華民國船舶、航空器或其他運輸工具所有人、營運人或船
    長、機長、其他運輸工具駕駛人違反第15條第1款規定者，
    主管機關得處該中華民國船舶、航空器或其他運輸工具一定
    期間之停航，或廢止其有關證照，並得停止或廢止該船長、
    機長或駕駛人之職業證照或資格。
    中華民國船舶、航空器或其他運輸工具所有人，有第1項至
    第4項之行為或因其故意、重大過失致使第三人以其船舶、
    航空器或其他運輸工具從事第1項至第4項之行為，且該行為
    係以運送大陸地區人民非法進入臺灣地區為主要目的者，主
    管機關得沒入該船舶、航空器或其他運輸工具。所有人明知
    該船舶、航空器或其他運輸工具得沒入，為規避沒入之裁處
    而取得所有權者，亦同。
    前項情形，如該船舶、航空器或其他運輸工具無相關主管機
    關得予沒入時，得由查獲機關沒入之。
中華民國刑法第214條
    明知為不實之事項，而使公務員登載於職務上所掌之公文書
    ，足以生損害於公眾或他人者，處3年以下有期徒刑、拘役
    或5百元以下罰金。


司法院資訊處製作；財團法人民間司法改革基金會備份。
